智慧財產及商業法院民事判決  
111年度民專上字第7號
上  訴  人  美商杜邦電子股份有限公司（DUPONT Electronic              s, Inc.）                                  



法定代理人  Jessica Sinnott

訴訟代理人  呂紹凡律師
            吳雅貞律師
            翁啟達                                  
被 上訴 人  達邁科技股份有限公司

兼  法  定
代  理  人  吳聲昌              
共      同
訴訟代理人  王仁君律師  
            蘇銳                                     
            徐瑞毅律師  
上列當事人間請求排除侵害專利權等事件，上訴人對於中華民國
110年11月30日本院109年度民專訴字第106號第一審判決提起上
訴，本院於111年7月21日言詞辯論終結，判決如下：
    主  文
上訴駁回。
第二審訴訟費用由上訴人負擔。
    事實及理由
一、按民事事件涉及外國人或原因事實牽涉外國地者，即為涉外
    民事事件，應依涉外民事法律適用法定法律之適用（最高法
    院98年度台上字第1695號判決意旨參照）。涉外事件之國際
    管轄權誰屬，涉外民事法律適用法固未明文規定，惟受訴法
    院尚非不得就具體情事，類推適用國內法之相關規定，以定
    其訴訟之管轄（最高法院104年度台抗字第1004號裁定意旨
    參照）。本件上訴人美商杜邦電子股份有限公司(下稱杜邦
    公司)為外國法人，本件屬涉外民事事件，而被上訴人之公
    司所在地、住所地均在我國，上訴人所主張之侵權行為地亦
    在我國，經類推適用民事訴訟法第1條第1項、第2條第2項、
    第15條第1項規定，原法院及本院就本件有國際管轄權；又
    兩造就本件專利侵權之相關主張均援引我國法，依涉外民事
    法律適用法第25條、第42條規定，自應以我國法為準據法。
二、上訴人主張：伊為中華民國第I519576號「消光表面處理之
    聚醯亞胺膜與關於此膜之方法」發明專利（下稱系爭專利）
    之專利權人，專利期間自民國105年2月1日起至119年8月2日
    止。被上訴人達邁科技股份有限公司（下稱達邁公司）未經
    伊同意，擅自製造販售型號「BK-012（Low Gloss）」聚醯
    亞胺薄膜產品（下稱系爭產品），落入系爭專利請求項1至4
    之文義或均等範圍，侵害系爭專利權，伊得請求排除侵害及
    損害賠償，被上訴人吳聲昌為達邁公司之法定代理人，應與
    該公司連帶負損害賠償責任。爰依專利法第96條第1至3項、
    民法第179條、公司法第23條第2項規定，擇一求為命被上訴
    人連帶給付上訴人新臺幣（下同）500萬元本息，及命達邁
    公司排除、防止侵害之判決。原審為上訴人敗訴之判決，上
    訴人不服提起上訴。上訴聲明：㈠原判決廢棄。㈡上開廢棄部
    分，達邁公司不得自行或使第三人直接或間接製造、為販賣
    之要約、販賣、使用或為上述目的而進口系爭產品，及不得
    為任何侵害系爭專利之行為。㈢達邁公司應自行並使其所有
    代理商及經銷商將系爭產品，及其他任何侵害系爭專利之物
    及其製造原料與器具，全數回收並交由上訴人銷毀。㈣被上
    訴人應連帶給付上訴人500萬元，及自起訴狀繕本送達被上
    訴人翌日起至清償日止按週年利率5%計算之利息。㈤上訴人
    願供擔保，請准宣告假執行。
三、被上訴人則以：系爭專利請求項1「聚醯亞胺顆粒消光劑」
    應解釋為「漿體聚醯亞胺顆粒消光劑且衍生自PMDA/4,4’ODA
    預聚合物溶液（而非另外先行製備且不可融熔加工的聚醯亞
    胺顆粒）」，而系爭產品之消光劑為另外先行製備且為不可
    融熔加工的聚醯亞胺顆粒，自未落入系爭專利請求項1至4之
    文義或均等範圍。系爭專利違反專利法第26條第1、2項規定
    ，且系爭專利請求項1至4不具新穎性、進步性等語，資為抗
    辯。並聲明：㈠上訴駁回。㈡如受不利判決，被上訴人願供擔
    保，請准宣告免為假執行。
四、上訴人為系爭專利之專利權人，達邁公司有製造、販賣系爭
    產品等情，為兩造所不爭執，並有系爭專利證書、說明書、
    系爭產品照片附卷可參(見原審卷一第49至98頁、第117至11
    8頁)，及本院保全證據所得之系爭產品在卷可佐，堪信為真
    實。上訴人主張系爭產品落入系爭專利請求項1至4之文義或
    均等範圍，惟為被上訴人所否認，並以前詞置辯。經查：
　㈠申請專利範圍解釋：
　⒈按發明專利權範圍，以申請專利範圍為準，於解釋申請專利
    範圍時，並得審酌說明書及圖式，專利法第58條第4 項定有
    明文。用於解釋申請專利範圍之證據包括內部證據與外部證
    據。內部證據包括請求項之文字、發明說明、圖式及「申請
    歷史檔案」。外部證據係指內部證據以外之其他證據，包括
    專業字典、辭典、工具書、教科書、百科全書及專家證詞等
    ，亦包括發明人或創作人之其他專利或論文著作。用於解釋
    請求項之證據，應先採用內部證據，若內部證據足以使請求
    項之用語或技術特徵的含意清楚，則無須另採用外部證據。
    所謂「申請歷史檔案」，係指專利案自申請專利至專利權維
    護過程中，於專利申請時之說明書、申請專利範圍及圖式以
    外的文件檔案，例如外文說明書、申請專利、舉發或行政救
    濟階段之補充、修正文件、更正文件、申復書、面詢紀錄、
    答辯書、理由書或其他相關文件等。專利案自申請專利至專
    利權維護過中，專利申請權人或專利權人為了克服審查意見
    或舉發理由而對請求項之用語或技術特徵作出限縮性解釋時
    ，則該申請歷史檔案亦可作為解釋請求項之依據。
  ⒉兩造對於系爭專利請求項1「聚醯亞胺顆粒消光劑」用語應如
    何解釋有所爭執，上訴人主張應解釋為「聚醯亞胺顆粒消光
    劑」而不應附加任何限制（見本院卷一第382頁），被上訴
    人主張應解釋為「漿體聚醯亞胺顆粒消光劑且衍生自PMDA/4
    ,4’ODA預聚合物溶液（而非另外先行製備且不可融熔加工的
    聚醯亞胺顆粒）」（見本院卷一第425頁），而申請專利範
    圍解釋為法律問題，並無辯論主義之適用，是本院雖得參酌
    兩造之意見，但仍應依職權為判斷，不受兩造主張之拘束，
    且本院亦就系爭專利請求項1「聚醯亞胺顆粒消光劑」是否
    限制為漿體、非不可融熔加工、衍生自PMDA/4,4’ODA預聚合
    物溶液等事項使兩造為事實上及法律上陳述而為適當完全之
    辯論(見本院卷一第370頁、第375至382頁、第420至425頁、
    卷二第448至451頁、限閱卷第5頁)，本院認系爭專利請求項
    1「聚醯亞胺顆粒消光劑」應解釋為「衍生自PMDA/4,4’ODA
    預聚合物溶液之漿體型態之聚醯亞胺顆粒消光劑，且非為不
    可融熔加工的聚醯亞胺樹脂微粒」，理由如下：
　⑴系爭專利申請過程中，經濟部智慧財產局（下稱智慧局）認
    為系爭專利請求項1不符合專利法第26條第2項規定、不符專
    利法第22條第2項規定，以104年1月15日(104)智專二(六)01
    236字第10420051360號審查意見通知函（下稱系爭審查意見
    通知函）通知上訴人提出申復說明或修正，上訴人即提出申
    復理由書。系爭審查意見通知函謂：「㈡本案請求項1，不符
    合專利法第26條第2項之規定。1.本案請求項1所請基膜中包
    含聚醯亞胺消光劑，惟本案說明書並無添加該化合物之實施
    例（如表1中所示之消光劑未包含聚醯亞胺顆粒），申請專
    利範圍無法為發明說明所支持，不符合專利法第26條第2項
    之規定。」、「㈢依據引證1、引證2(按：即乙證28中國第CN
    1902036A專利，見原審卷二第657至674頁，下稱引證2)及引
    證3揭示內容，本案申請專利範圍第1~7項不符專利法第22條
    第2項之規定。1.請求項1，查...引證2【摘要；說明書第13
    頁第1行～第14頁第7行】揭示一種樹脂摻混物，其係包含由
    芳族四羧酸二酐及二胺化合物形成聚醯亞胺、填料如陶瓷纖
    維、碳黑、氧化矽、鈦粉等及聚醯亞胺樹脂微粒，該填料含
    量為1-70重量％。然而經熱轉化和化學轉化方法形成聚醯亞
    胺已係所屬領域之通常知識，例如引證3【說明書第4頁第45
    行至第50行】揭示使用化學轉化法將聚醯胺酸轉化成聚醯亞
    胺，惟引證1、引證2及引證3均關於聚醯亞胺基膜，通常知
    識者當可輕易結合三者，於引證1所揭示製備基膜所使用的
    材料中使用化學轉化法將聚醯胺酸轉化成聚醯亞胺並添加碳
    黑及聚醯亞胺顆粒…因此藉由引證1、引證2及引證3教示內容
    ，該技術領域通常知識者可輕易完成本請求項之基膜，不具
    進步性。」（見原審卷二第141至143頁）上訴人即以104年7
    月17日申復理由書進行申復，稱：「㈣對於本案請求項不為
    說明書所支持之質疑：1.請參考說明書第14頁第12至21行以
    及第15頁第7-8行的內容...『…可用於聚醯亞胺應用之消光劑
    （可承受聚醯亞胺合成之熱條件）為聚醯亞胺顆粒。』請進
    一步參考說明書第10頁第20-23行，『…在一實施例中，該經
    化學轉化之聚醯亞胺係衍生自焦蜜石酸二酐(「PMDA」）與4
    ,4’-氧基二苯胺（「4,4ODA」）…』由上述内容可知，聚醯亞
    胺顆粒亦用於衍生自焦蜜石酸二酐(「PMDA」）與4,4’-氧基
    二苯胺（「4,4ODA」）的聚醯亞胺，作為消光劑使用。亦即
    ，實例1、3及5中所述的『PMDA/4,4’ODA預聚合物溶液（20.6
    wt%的聚醯胺酸固體，約50泊之黏度）』即為請求項1所請基
    膜中所包含的聚醯亞胺顆粒消光劑…、2.為使委員能夠更理
    解聚醯亞胺顆粒消光劑的應用，申請人進一步提供附件1的
    參考例作為委員審查時之參考。由附件1的內容可更明確知
    道，聚醯亞胺顆粒消光劑可由溶於吡啶的PMDA/4,4ODA溶液
    加以製備，所生成之基膜含有4.9wt%的碳黑與9.8wt%的聚醯
    亞胺顆粒。...」、「㈤對於本案請求項不具進步性之質疑：
    ⑶至於引證2，其係提供一種樹脂摻混物，其包括至少兩種乾
    混的、不可融熔加工的樹脂微粒，其中所述至少兩種乾混的
    樹脂微粒用壓模法模塑形成壓模製品，而所述至少兩種乾混
    的不可熔融加工的樹脂微粒可以是聚醯亞胺樹脂微粒。然而
    ，由於本案的聚醯亞胺係經化學轉化，在化學轉化程序中，
    該聚醯胺酸溶液係浸漬於或混合於轉化（醯亞胺化（imidiz
    ation））化學品（參說明書第5頁第10-11行），該溶液係
    於高剪切混合器中，與該低傳導度碳黑漿體與該消光劑漿體
    混合。該混合物係冷卻至低於0°C並且與轉化化學品混合，
    而後鑄型至經加熱之旋轉鼓或帶以產生部分醯亞胺化之膠膜
    （參說明書第5頁第10-11行）。由此可知，本案的聚醯亞胺
    顆粒消光劑係為一漿體，並非引證2中用於壓模法的乾混的
    聚醯亞胺樹脂微粒，熟習該項技術領域者當然無法引證2所
    揭示之內容透過簡單改變或實驗得到本案所欲獲得消光表面
    處理之基膜...」（見原審卷二第148至151頁）。
　⑵由上開歷史檔案可知，系爭審查意見通知函認系爭專利說明
    書並無添加「聚醯亞胺顆粒消光劑」之實施例，不符合專利
    法第26條第2項之規定，上訴人申復理由書稱「聚醯亞胺顆
    粒亦用於衍生自焦蜜石酸二酐(『PMDA』）與4,4’-氧基二苯胺
    （『4,4ODA』）的聚醯亞胺，作為消光劑使用。」、「實例1
    、3及5中所述的『PMDA/4,4’ODA預聚合物溶液（20.6wt%的聚
    醯胺酸固體，約50泊之黏度）』即為請求項1所請基膜中所包
    含的聚醯亞胺顆粒消光劑」、「聚醯亞胺顆粒消光劑可由溶
    於吡啶的PMDA/4,4ODA溶液加以製備，所生成之基膜含有9.8
    wt%的聚醯亞胺顆粒」，由上可知，上訴人已限縮解釋系爭
    專利請求項1之「聚醯亞胺顆粒消光劑」係衍生自PMDA/4,4’
    ODA預聚合物溶液、可由該預聚合溶液所製備。另系爭審查
    意見通知函認為依引證1、2、3之內容請求項1不具進步性時
    ，上訴人申復理由書稱「引證2所述至少兩種乾混的『不可熔
    融加工』的樹脂微粒可以是『聚醯亞胺樹脂微粒』」、「由於
    本案的聚醯亞胺『係經化學轉化』...本案的『聚醯亞胺顆粒消
    光劑』係為『一漿體』，並非引證2中用於壓模法的乾混的『聚
    醯亞胺樹脂微粒』」，顯見上訴人已明確說明系爭專利請求
    項1之「聚醯亞胺顆粒消光劑」為一漿體，非引證2揭露之「
    不可融熔加工的聚醯亞胺樹脂微粒」。以上堪認，上訴人於
    申復理由書中已限縮解釋系爭專利之「聚醯亞胺顆粒消光劑
    」係衍生自PMDA/4,4’ODA預聚合物溶液、為一漿體、非引證
    2乾混的不可融熔加工的聚醯亞胺樹脂微粒，藉以可為系爭
    專利說明書所支持及與先前技術作區隔而具有進步性進而獲
    准專利，揆諸前開說明，本件參酌內部證據後，系爭專利請
    求項1「聚醯亞胺顆粒消光劑」自應解釋為「衍生自PMDA/4,
    4’ODA預聚合物溶液之漿體型態之聚醯亞胺顆粒消光劑，且
    非為不可融熔加工的聚醯亞胺樹脂微粒」。
　⑶上訴人雖主張：申復理由書引述實施例僅在說明具體實施態
    樣，並無用以限縮解釋之意；其僅在說明系爭專利的鑄模法
    與引證2壓模法不同、系爭專利製程階段為一漿體狀態，及
    引證1、2、3無組合動機，無排除系爭專利使用「不可融熔
    加工的聚醯亞胺顆粒」或限制系爭專利「聚醯亞胺顆粒消光
    劑」即為漿體之意，蓋系爭專利為一「物」之專利，並非「
    方法」專利，請求項用語與製程無涉云云。然由前開申復理
    由書所載內容，上訴人已明確以實施例說明系爭專利之「聚
    醯亞胺顆粒消光劑」為「衍生自PMDA/4,4’ODA預聚合物溶液
    」，並稱「本案的聚醯亞胺顆粒消光劑係為一漿體」，且指
    出系爭專利「聚醯亞胺顆粒消光劑」與引證2之「至少兩種
    乾混的不可熔融加工的樹脂微粒」不同處，主張引證1-3「
    單獨」均未揭示請求項1技術特徵（見原審卷二第150至151
    頁），藉以克服無法為說明書所支持及不具進步性之問題，
    顯非僅單純說明實施例之具體實施態樣或說明引證無組合動
    機。又由系爭審查意見通知函認為引證2揭露「聚醯亞胺樹
    脂微粒」及引證3揭露「化學轉化法將聚醯胺酸轉化成聚醯
    亞胺」，故也有合理動機於化學轉化過程將聚醯胺酸轉化成
    聚醯亞胺，添加聚醯亞胺顆粒（見原審卷二第142至143頁）
    ，上訴人申復理由書回應「本案的聚醯亞胺顆粒消光劑係為
    一漿體，並非引證2中用於壓模法的乾混的聚醯亞胺樹脂微
    粒」，顯係在強調系爭專利請求項之「聚醯亞胺顆粒消光劑
    」為漿體，非引證2揭露之「不可融熔加工的聚醯亞胺樹脂
    微粒」，而非在強調系爭專利鑄模法與引證2壓模法不同。
    另縱使系爭專利說明書第15頁第3至8行記載「其他可能的消
    光劑可包括：…ii有機顆粒，前提是該有機顆粒能夠承受處
    理經化學轉化聚醯亞胺時的溫度（處理溫度為由約250℃至約
    550℃，取決於所選擇的特定聚醯亞胺程序）。可用於聚醯亞
    胺應用之消光劑（可承受聚醯亞胺合成之熱條件）為聚醯亞
    胺顆粒」(見原審卷一第68頁)，然因其說明書無添加該化合
    物之實施例，經智慧局認為不符合專利法第26條第2項規定
    ，上訴人申復理由即稱系爭專利之「聚醯亞胺顆粒消光劑」
    衍生自PMDA/4,4’ODA預聚合物溶液，申復理由亦記載「本案
    的聚醯亞胺顆粒消光劑係為一漿體，並非引證2中用於壓模
    法的乾混的聚醯亞胺樹脂微粒」，顯見系爭專利該「衍生自
    PMDA/4,4’ODA預聚合物溶液之漿體型態之聚醯亞胺顆粒消光
    劑」當然不會是引證2的「不可融熔加工的聚醯亞胺樹脂微
    粒」，上訴人以系爭專利說明書第15頁內容稱其使用之聚醯
    亞胺顆粒消光劑最高可承受550℃即包含引證2所使用之聚醯
    亞胺顆粒，是其於申復理由書中並無排除系爭專利使用「不
    可融熔加工的聚醯亞胺顆粒」云云，實不足採。至系爭專利
    請求項1雖為「物」之請求項，並非「製程」請求項，惟上
    訴人於專利申請階段為克服審查意見而自行將「聚醯亞胺顆
    粒消光劑製程」用以界定「聚醯亞胺顆粒消光劑」，並因而
    順利取得專利權，則解釋申請專利範圍自應參酌該內部證據
    為解釋。是上訴人上開主張均不足採。
　⑷上訴人又稱：本院108年度行專訴字第68號確定判決(下稱另
    案行政訴訟確定判決)就系爭專利請求項1與各舉發證據進行
    有效性比對時，並未對系爭專利請求項1「聚醯亞胺顆粒消
    光劑」額外添加任何限制，本件自應受另案行政訴訟確定判
    決對該用語解釋之拘束云云。然另案行政訴訟確定判決雖認
    定「…舉發證據7所揭示藉由聚醯亞胺顆粒使聚醯亞胺薄膜表
    面產生細微突起，即具有習知的消光作用…舉發證據7已實質
    揭露系爭專利請求項1之技術特徵A與C…，查甲證3...揭露『
    功能層優選包含滲入其中的消光劑，消光劑可為聚醯亞胺樹
    脂顆粒』…甲證3已揭露在聚醯亞胺薄膜中添加聚醯亞胺樹脂
    顆粒作為消光劑...甲證3已實質揭露系爭專利請求項1之技
    術特徵C」（見原審卷三第213、214頁），惟該案並未對系
    爭專利請求項1之「聚醯亞胺顆粒消光劑」進行申請專利範
    圍解釋，亦無涉及系爭專利申請歷史檔案是否有對「聚醯亞
    胺顆粒消光劑」作限制性解釋之爭點，當無所謂本院應受另
    案行政訴訟確定判決解釋拘束而不得在本案對「聚醯亞胺顆
    粒消光劑」之解釋附加限制可言，上訴人上開主張亦無足取
    。
  ⑸上訴人復謂：若將系爭專利請求項1之「聚醯亞胺顆粒消光 
    劑」附加限制，明顯違反禁止讀入原則云云。然禁止讀入原
    則，係指不得將說明書或圖式有揭露但請求項未記載之內容
    引入請求項，此與解釋請求項時得以申請歷史檔案作為解釋
    依據不同，是上訴人上開所指亦有誤會，當無足採。
　㈡系爭產品未落入系爭專利請求項1之文義或均等範圍：
　⒈系爭專利請求項1與系爭產品，可對應拆解為附表所示7個要
    件。系爭產品可為系爭專利請求項1之要件編號1I、1A、1A-
    1、1A-2、1B、1D所文義讀取，為兩造所不爭執（見本院卷
    一第367頁），本院應審究者即在於系爭產品是否落入系爭
    專利請求項1要件編號1C之權利範圍。
　⒉文義比對：
　⑴系爭專利請求項1要件編號1C之「聚醯亞胺顆粒消光劑」應解
    釋為「衍生自PMDA/4,4’ODA預聚合物溶液之漿體型態之聚醯
    亞胺顆粒消光劑，且非為不可融熔加工的聚醯亞胺樹脂微粒
    」，已如前述。依本院保全證據所得系爭產品之生產製造流
    程、製程說明(詳保全證據資料)，系爭產品ＯＯＯ，可見系爭
    產品之ＯＯＯ，而非衍生自預聚合物溶液之漿體，依前述「聚
    醯亞胺顆粒消光劑」之文義解釋，系爭產品自未為系爭專利
    請求項1要件編號1C「聚醯亞胺顆粒消光劑」所文義讀取。
　⑵上訴人雖主張：系爭產品之製備方式乃將ＯＯＯ即為「漿體聚醯
    亞胺顆粒消光劑」，自落入系爭專利請求項1要件編號1C文
    義範圍云云(見本院卷三第72頁)。然上訴人既未否認系爭產
    品之聚醯亞胺顆粒消光劑(ＯＯＯ)為「固體」，自無從對應系
    爭專利「『漿體』型態之聚醯亞胺顆粒消光劑」，又上訴人亦
    不否認系爭產品之「聚醯亞胺顆粒消光劑」為另行製備後加
    入ＯＯＯ中，即非「衍生自PMDA/4,4’ODA預聚合物溶液」，亦
    不落入系爭專利請求項1「聚醯亞胺顆粒消光劑」之文義範
    圍。是上訴人上開主張均無足取。
　⑶據上，系爭產品與系爭專利請求項1之要件編號1C不相同，故
    系爭產品未落入系爭專利請求項1之文義範圍，以下續為均
    等論之分析。
　⒊均等比對：
　⑴判斷被控侵權對象是否適用均等論，原則上，僅須就被控侵
    權對象與系爭專利之請求項的技術特徵不相同的部分進行比
    對。專利權人主張被控侵權對象適用均等論而構成均等侵權
    時，被控侵權人得提出抗辯，主張全要件原則、申請歷史禁
    反言、先前技術阻卻或貢獻原則等事項以限制均等論，若任
    一限制事項成立，則不適用均等論，應判斷被控侵權對象不
    構成均等侵權。又由於文字之敘述有其侷限性，且無法合理
    期待專利權人於申請專利時即能將所有無法預見但實質相同
    的技術特徵完全寫入請求項中，因此，專利權範圍不應僅侷
    限於文義範圍，而應另外包含均等範圍，此乃均等論之意旨
    。然而，對於專利權人曾於專利申請過程或維護專利權過程
    中所為修正、更正或申復而限縮專利權範圍之情況，則難謂
    專利權人無法預見該修正、更正或申復將導致放棄(surrend
    er)部分專利權，若仍容許專利權人藉由主張均等論而重為
    主張其已放棄之專利，則此非但不符合均等論之意旨，且將
    增加專利權範圍之不確定性。　
　⑵就系爭產品是否落入系爭專利要件編號1C均等範圍，上訴人
    主張：縱系爭產品的聚醯亞胺顆粒消光劑是「非漿體」，然
    非漿體與漿體的差異僅在於有沒有先放到溶劑中，因此構成
    基膜所使用到的功能、手段與結果實質上均屬相同，也就是
    聚醯亞胺顆粒消光劑所發揮的功能不論是以何種形式，結果
    都是相同的云云。然上訴人於申復過程既已將系爭專利請求
    項1「聚醯亞胺顆粒消光劑」減縮為「漿體型態」，業如前
    述，則自不得再藉由均等論擴張及於其已放棄的「非漿體聚
    醯亞胺顆粒消光劑」，其上開主張自無足取。
　⒋據上，系爭產品未落入系爭專利請求項1要件1C之文義或均等
    範圍，基於全要件原則，系爭產品自未落入系爭專利請求項
    1之專利權範圍。　　
　㈢系爭產品未落入系爭專利請求項2至4之專利權範圍：　
    系爭專利請求項2至4為系爭專利請求項1之附屬項，係分別
    進一步界定「芳族二酐」、「芳族二胺」、「化學轉化之聚
    醯亞胺衍生來源」及「基膜厚度」，由於系爭產品未落入系
    爭專利請求項1之專利權範圍，則系爭產品自亦未落入系爭
    專利請求項2至4之專利權範圍。
  ㈣據上，系爭產品既未落入系爭專利請求項1至4之專利權範圍
    ，則系爭專利是否違反專利法第26條第1、2項規定、附件所
    示證據是否足以證明系爭專利請求項1至4不具新穎性或進步
    性、上訴人請求排除防止侵害有無理由、請求被上訴人連帶
    賠償損害有無理由等爭點，均毋庸再予審酌。又上訴人雖聲
    請將系爭產品送財團法人工業技術研究院材料與化工研究所
    ，以示差掃描熱分析儀檢測系爭產品所使用之「聚醯亞胺顆
    粒消光劑」究屬「可融熔加工」或「不可融熔加工」，以證
    明系爭產品落入系爭專利請求項1之文義範圍（見本院卷二
    第389至390頁），然系爭產品之「聚醯亞胺顆粒消光劑」既
    非漿體亦非衍生自PMDA/4,4’ODA預聚合物溶液，即未落入系
    爭專利請求項1「聚醯亞胺顆粒消光劑」之文義或均等範圍
    ，至於系爭產品的「聚醯亞胺顆粒消光劑」是否為「非不可
    融熔加工」已與判決結果無涉，並無調查必要。另被上訴人
    請求將系爭產品送相同單位鑑定系爭專利實施例1、3及5中
    所述的預聚合物溶液能否製得系爭專利請求項1之「聚醯亞
    胺顆粒消光劑」，以證明系爭專利違反第26條第1項規定(見
    本院卷二第481頁)，然該證明事項已與判決結果無涉，亦無
    調查必要，附此敘明。
五、綜上所述，系爭產品未落入系爭專利請求項1至4之文義或均
    等範圍，被上訴人並無侵害系爭專利權情事，上訴人依專利
    法第96條第1、3項規定，請求達邁公司不得自行或使第三人
    直接或間接製造、為販賣之要約、販賣、使用或為上述目的
    而進口系爭產品，及不得為任何侵害系爭專利之行為，達邁
    公司應自行並使其所有代理商及經銷商將系爭產品，及其他
    任何侵害系爭專利之物及其製造原料與器具，全數回收並交
    由上訴人銷毀，並依專利法第96條第2項、民法第179條、公
    司法第23條第2項規定，擇一求為命被上訴人應連帶給付上
    訴人500萬元，及自起訴狀繕本送達被上訴人翌日起至清償
    日止按週年利率5%計算之利息，為無理由，不應准許。從而
    原審為上訴人敗訴之判決並駁回其假執行之聲請，核無不合
    ，上訴論旨指摘原判決不當，求予廢棄改判，為無理由。
六、本件事證已臻明確，兩造其餘之攻擊或防禦方法及所用之證
    據，經本院斟酌後，認為均不足以影響本判決之結果，爰不
    逐一論列，附此敘明。
七、據上論結，本件上訴為無理由，依智慧財產案件審理法第1
    條，民事訴訟法第449條第1項、第78條，判決如主文。
中　　華　　民　　國　　111 　年　　7 　　月　　29　　日
                           智慧財產第一庭
                            審判長法　官　李維心
                                  法　官　吳俊龍
                                  法　官　蔡如琪
以上正本係照原本作成。
如不服本判決，應於收受送達後20日內向本院提出上訴書狀，其
未表明上訴理由者，應於提出上訴後20日內向本院補提理由書狀
(均須按他造當事人之人數附繕本)，上訴時應提出委任律師或具
有律師資格之人之委任狀；委任有律師資格者，應另附具律師資
格證書及釋明委任人與受任人有民事訴訟法第466 條之1 第1項
但書或第2 項( 詳附註) 所定關係之釋明文書影本。如委任律師
提起上訴者，應一併繳納上訴審裁判費。
中　　華　　民　　國　　111 　年　　8 　　月　　8 　　日
 　　　　　　　　　　　　　　     書記官　邱于婷
附註：
民事訴訟法第466條之1(第1項、第2項)
對於第二審判決上訴，上訴人應委任律師為訴訟代理人。但上訴
人或其法定代理人具有律師資格者，不在此限。
上訴人之配偶、三親等內之血親、二親等內之姻親，或上訴人為
法人、中央或地方機關時，其所屬專任人員具有律師資格並經法
院認為適當者，亦得為第三審訴訟代理人。